【裁判字號】    99,交聲,2322
【裁判日期】    991111
【裁判案由】    聲明異議
【裁判全文】
臺灣高雄地方法院交通事件裁定        99年度交聲字第2322號
原處分機關  交通部公路總局高雄區監理所
異  議  人
即受處分人  甲○○
上列異議人即受處分人因違反道路交通管理處罰條例事件，對於
交通部公路總局高雄區監理所中華民國99年7 月12日所為之處分
（原處分：高監自裁字第裁80-B00000000號），聲明異議，本院
裁定如下：
    主  文
異議駁回。
    理  由
一、異議意旨略以：異議人即受處分人甲○○（下稱受處分人）
    所有之車牌號碼ZT-1359 號自小客車，於民國99年5 月25日
    8 時40分許，因停放於高雄市○○路上，遭高雄市政府交通
    局認定「在設有禁止停車標線之處所停車」而遭拖吊，並致
    原處分機關即交通部公路總局高雄區監理所裁處受處分人新
    臺幣（下同）1 千元之罰鍰，然經受處分人上網至高雄市交
    通設施入口網站查詢結果，該路段並無禁止停車線之設置，
    故該路段之黃實線疑為私劃黃線，且上開路段之黃實線亦未
    依照道路交通標誌標線號誌設置規則第168 條第2 項規定將
    緣石塗滿第18號色樣塗漆，標線亦有明顯不清之情形，益見
    應為私劃黃線，為此依法聲明異議，請求撤銷原處分等語。
二、按汽車駕駛人停車時，有在設有禁止停車標誌、標線之處所
    停車之情形者，處6 百元以上1 千2 百元以下罰鍰，道路交
    通管理處罰條例第56條第1 項第4 款定有明文。經查：
(一)受處分人所有之上開自用小客車，因於上開時間停放於高雄
    市○○○路、開封路路段上，且停放位置並非該處設置之「
    禁停黃線上放學時間禁止停車，其餘時間開放停車」標誌告
    示牌標示範圍內，遭員警以「黃線停車」為由逕行舉發，並
    委託民營拖吊場予以拖吊，原處分機關因而裁處受處分人1
    千元罰鍰等事實，此為受處分人所不否認，並有交通部公路
    總局高雄區○○○○○道路交通管理事件裁決書1 份、高雄
    市政府警察局高市警交字第B00000000 號舉發違反道路交通
    管理事件通知單1 紙、違規採證照片8 張，以及高雄市政府
    交通局99年6 月14日高市交停字第0990025677號函文1 份附
    卷可查（見本院卷第8 、13、22、23頁），此部分事實堪予
    認定。
(二)受處分人固以上開情詞置辯。惟經本院就高雄市區○於○○
    ○路與錦田路間之六合路路段，以及介於六合路與中正三路
    間之開封路路段（即受處分人停車路段）上，有無劃設禁止
    停車線或設置禁止停車標誌一事函詢高雄市政府交通局，該
    局則以：「六合一路（民族二路至錦田路間）路邊有劃設禁
    停紅、黃線，無設置禁停標誌；開封路（六合一路至中正三
    路間）路邊有劃設禁停紅、黃線，並設置1 面『人行道禁停
    （駛）違者拖吊』標誌，另於信義國小側門出入口旁，配合
    家長接送區設置2 面學校上放學時間限時停放標誌（禁停黃
    線上放學時間禁止停車，其餘時間開放停車；禁停紅線全日
    禁止臨時停車）」等內容，並檢附上開路段設有禁停紅、黃
    線標線及相關標誌之圖示、文字說明函覆本院，此有該局99
    年11月1 日高市交停字第0990047679號函文暨所附圖示內容
    2 紙附卷可稽（見本院卷第24至26頁），且自受處分人提出
    之照片（見本院卷第11頁）及前開違規採證照片觀之，該路
    段確實劃有黃實線無誤，從而，上開路段經高雄市政府劃設
    有禁止停車之黃實線乙節，應可認定。
(三)至於受處分人以其自高雄市交通設施入口網站查詢列印之資
    料，謂該路段並無禁止停車線之設置，並據而辯稱上開路段
    明顯不清之黃線應為私劃黃線云云。然受處分人此部分所指
    ，已與前開函文及照片所示內容不符，且用路人應如何使用
    道路，本應以實際道路上之交通設施為準，非以網路資料為
    依歸；又觀諸卷附採證照片及受處分人自行提出之現場照片
    顯示，該處路邊所劃設之黃線固有斑駁、脫落之情形，惟黃
    色色樣仍清晰可辨，仍不致使一般理性之駕駛人誤認為此處
    並未劃設黃線之程度，縱使該處黃線因環境因素或停車摩擦
    而略有斑駁，高雄市政府交通局卻未積極重新塗漆，然考量
    道路標線之維護工作本屬不易，自不容駕駛人抱著投機取巧
    之心態，一見標線略有斑駁之情形，即率自主張標線為私劃
    黃線、無效，而逕行停車，否則交通秩序將無以維持。基於
    上開說明，本院認受處分人此部分辯解並非可取。
三、綜上所述，受處分人所有之上開自小客車，於上揭時、地有
    在設有禁止停車標線之處所停車之交通違規情事既可認定，
    故原舉發單位依照上述規定，對於受處分人掣單舉發，尚難
    認有何違誤之處，是原處分機關依道路交通管理處罰條例第
    56條第1 項第4 款規定以及違反道路交通管理事件統一裁罰
    基準表之相關內容，裁處受處分人罰鍰新臺幣1 千元，於法
    並無不合。故本件異議並無理由，應予駁回。
四、據上論斷，應依道路交通案件處理法第19條，裁定如主文。
中    華    民    國    99    年    11    月    11    日
                        交通法庭  法  官  陳芸珮
以上正本證明與原本無異。
如不服本裁定，應於收受送達後5 日內向本院提出抗告狀。
中    華    民    國    99    年    11    月    11    日
                                  書記官  蔡淑貞

司法院資訊處製作；財團法人民間司法改革基金會備份。
